【裁判字號】    90,訴,1527
【裁判日期】    900724
【裁判案由】    毒品危害防制條例
【裁判全文】
台灣台中地方法院刑事判決                          九十年度訴字第一五二七號
    公  訴  人  台灣台中地方法院檢察署檢察官
    被      告  甲○○
右列被告因毒品危害防制條例案件，經檢察官提起公訴（九十年度毒偵字第二七八八
號、第三００八號），本院判決如左：
    主    文
甲○○連續施用第一級毒品，累犯，處有期徒刑壹年，扣案第一級毒品海洛因拾壹包
｛驗前含袋重共貳拾點貳公克，（驗後淨重共拾玖點肆伍公克，包裝重伍點玖公
克）｝；又連續施用第二級毒品，累犯，處有期徒刑肆月，扣案第二級毒品安非他命
拾肆包（含袋重共伍拾伍點玖公克）沒收銷燬之；安非他命吸食器壹組沒收。應執行
有期徒刑壹年貳月，扣案第一級毒品海洛因拾壹包｛驗前含袋重共貳拾點貳公克，
（驗後淨重共拾玖點肆伍公克，包裝重伍點玖公克）｝、第二級毒品安非他命拾肆
包（含袋重共伍拾伍點玖公克）沒收銷燬之；安非他命吸食器壹組沒收。
    事    實
一、甲○○前曾於民國（下同）八十二年六月九日因施用毒品案件，經本院判處有期
    徒刑三年二月，於八十二年十月二十日經台灣高等法院台中分院判決上訴駁回而
    告確定，於八十二年十二月十七日送監執行，於八十四年四月二十日縮短刑期假
    釋出獄，期間至八十六年一月三日屆滿，假釋未經撤銷，其未執行之刑，以已執
    行論。詎仍不知悔改，復於八十八年間因施用毒品案件，經台灣南投地方法院檢
    察署檢察官聲請台灣南投地方法院裁定送台灣南投看守所附設勒戒處所觀察、勒
    戒後，認無繼續施用毒品之傾向，而由台灣南投地方法院檢察署檢察官於八十八
    年十二月三十日以八十八年度毒偵字第七二九號不起訴處分確定。詎仍不知悔改
    ，復基於施用第一級毒品之概括犯意，自九十年五月中旬某日起至同年月二十五
    日止，在台中市○區居○街七號六樓居住處，以將第一級毒品海洛因羼在香煙內
    吸食方式，施用第一級毒品海洛因，平均一天施用二至三次；另基於施用第二級
    毒之概括犯意，自九十年五月一日某時起至同年月二十三日中午止，以將第二級
    毒品安非他命置於玻璃球內，再以火燒烤後，以自製之吸食器吸用其霧化氣體之
    方式施用第二級毒品安非他命，平均一星期施用二次。嗣於九十年五月二十五日
    晚上七時許，為警持搜索票至其前開台中市○區居○街七號六樓居住處查獲，並
    扣得其所有第一級毒品海洛因十一包｛驗前含袋重共二十三．二公克，（驗後淨
    重共十九．四五公克，包裝重五．三九公克）｝、第二級毒品安非他命十四包（
    含袋重共五十五．九公克）、及供其施用安非他命所用之安非他命吸食器一組，
    經採其尿液送驗結果檢出甲基安非他命陽性反應，嗣經台灣台中地方法院檢察署
    檢察官聲請本院以九十年度毒聲字第二六三四號裁定送台灣台中看守所附設勒戒
    處所觀察、勒戒時，經台灣台中看守所附設勒戒處所採其尿液檢驗結果檢出鴉片
    類、安非他命類均呈陽性反應，嗣經勒戒、觀察後，認有繼續施用毒品之傾向，
    再由台灣台中地方法院檢察署檢察官聲請本院以九十年度毒聲字第三０六０號裁
    定令戒治處所施以強制戒治一年。
三、案經台中市警察局第五分局移送台灣台中地方法院檢察署檢察官偵查起訴。
    理    由
一、右揭事實，業據被告甲○○於警、偵訊及本院審理時，坦承不諱，並有查獲被告
    所有之第一級毒品海洛因十一包｛驗前含袋重共二十三．二公克，（驗後淨重共
    十九．四五公克，包裝重五．三九公克）｝、第二級毒品安非他命十四包（含袋
    重共五十五．九公克）、安非他命吸食器一組扣案足資佐證，而上開扣案第一級
    毒品海洛因十一包｛驗前含袋重共二十三．二公克，（驗後淨重共十九．四五公
    克，包裝重五．三九公克）｝，經送請法務部調查局檢驗結果，確係海洛因無訛
    ，此有該局九十年六月二十二日陸(一)字第九０一六七七四八號鑑定通知書一紙
    一紙在卷可按。而被告於九十年五月二十五日晚上七時許，為警查獲，經警採尿
    液送請台中市衛生局檢驗結果，檢出有甲基安非他命陽性反應，亦有該局煙毒尿
    液檢驗成績書一紙附卷可稽，且被告經台灣台中地方法院檢察署檢察官聲請本院
    裁定送台中看守所附設勒戒處所觀察、勒戒入所時採其尿液檢驗結果，亦檢出鴉
    片類、安非他命類均呈陽性反應，有該所九十年五月三十日九十中所正總字第一
    七八六函附之濫用藥物尿液檢驗報告一紙在卷可查。又被告前因施用毒品案件，
    經台灣南投地方法院檢察署檢察官台灣南投地方法院裁定送台灣南投看守所附設
    勒戒處所觀察、勒戒後，認無繼續施用毒品之傾向，而由台灣南投地方法院檢察
    署檢察官於八十八年十二月三十日以八十八年度毒偵字第七二九號不起訴處分確
    定，及被告於九十年五月二十五日晚上七時許，為警查獲後，經台灣台中地方法
    院檢察署檢察官聲請本院以九十年度毒聲字第二六三四號裁定送台灣台中看守所
    附設勒戒處所觀察、勒戒後，認有繼續施用毒品之傾向，再由台灣台中地方法院
    檢察署檢察官聲請本院以九十年度毒聲字第三０六０號裁定令戒治處所施以強制
    戒治一年之情，亦台灣台中地方法院檢察署刑案資料查註紀錄表、本院九十年度
    毒聲字第二六三四號、第三０六０號刑事裁定在卷可查、台灣台中看守所九十年
    六月五日九十中所正總字第一八六七號函附之「有無繼續施用毒品傾向證明書」
    在卷可稽。事證明確，被告右揭犯行，洵堪認定。
二、(一)核被告所為，係犯有毒品危害防制條例第十條第一項之施用第一級毒品罪、及
    同條第二項之施用第二級毒品罪。被告分別持有第一級毒品海洛因、第二級毒品
    安非他命，嗣進而施用之，其持有之低度行為應為施用之高度行為所吸收，均不
    另論罪。(二)被告分別先後多次施用第一級毒品、第二級毒品犯行，均時間緊接，
    犯罪構成要件相同，顯係分別基於概括之犯意為之，均為連續犯，依刑法第五十
    六條之規定分別以施用第一級毒品罪、施用第二級毒品罪論，並分別加重其刑。
    (三)被告所犯施用第一級毒品罪與施用第二級毒品罪，犯意各別，罪名不同，應分
    論併罰。(四)查被告前曾於八十二年六月九日因施用毒品案件，經本院判處有期徒
    刑三年二月，於八十二年十月二十日經台灣高等法院台中分院判決上訴駁回而告
    確定，於八十二年十二月十七日送監執行，於八十四年四月二十日縮短刑期假釋
    出獄，期間至八十六年一月三日屆滿，假釋未經撤銷，其未執行之刑，以已執行
    論之事實，此有台灣台中地方法院檢察署刑案資料查註紀錄表在卷可按，其於五
    年之內再犯有期徒刑以上之本罪，係屬累犯，應依刑法第四十七條之規定，分別
    遞加重其刑。(五)爰審酌被告曾有施用毒品之不良素行，於執行完畢後，不知戒慎
    警惕，猶繼續施用毒品，經裁定送勒戒處所觀察、勒戒後，無繼續施用毒品傾向
    ，由檢察官為不起訴處分確定後，不知悔改，仍繼續施用第一、二級毒品，有失
    政府制定毒品危害防制條例之立法美意，本不宜寬貸，惟此乃自戕行為及犯後已
    坦承犯行，態度良好及其施用之次數等一切情狀，分別量處如主文所示之刑，並
    定其應執行之刑，以資懲儆。(六)扣案之第一級毒品海洛因十一包｛驗前含袋重共
    二十三．二公克，（驗後淨重共十九．四五公克，包裝重五．三九公克）｝、第
    二級毒品安非他命十四包（含袋重共五十五．九公克），依毒品危害防制條例第
    二條之規定，分別係屬第一級毒品、第二級毒品，不問屬於犯人與否，爰依毒品
    危害防制條例第十八條第一項前段之規定，宣告沒收銷燬之；至於安非他命吸食
    器一組，為被告所有供犯罪所用之物，業據被告供明在卷，爰依刑法第三十八條
    第一項第二款之規定，予以宣告沒收。
三、公訴意旨另以：被告於九十年五月一日某時起至同年五月中旬某日止，及於同年
    五月二十三日起至同年月二十五日，在台中市○區居○街七號六樓居住處，分別
    施用第一級海洛因、第二級毒品安非他命，認被告尚涉有違反毒品危害防制條例
    罪嫌云云。惟查，被告雖於警訊時自白於九十年五月十三日起始行施用第一級毒
    品、第二級毒品，嗣於偵查時自白自九十年五月一日起至同年五月二十五日止有
    施用第一級毒品、第二級毒品，然其於本院審理時則坦承其係於九十年五月中旬
    某日起至同年五月二十五日，連續施用第一級毒品海洛因，平均一天二至三次；
    於九十年五月一日起至同年五月二十三中午，連續施用第二級毒品安非他命，平
    均一星期二次等語明確。此外，復查無其他積極證據足資證明被告有前揭時間有
    施用第一級毒品海洛因、第二級毒品安非他命之犯行，原應為無罪之諭知，惟公
    訴意旨認此部分與前開有罪部分有連續犯裁判上一罪關係，爰不另為無罪之諭知
    ，附此敘明。
據上論斷，應依刑事訴訟法第二百九十九條第一項前段，毒品危害防制條例第十條第
一項、第二項、第十八條第一項前段、第二十條第三項前段，刑法第十一條前段、第
五十六條、第四十七條、第五十一條第五款、第三十八條第一項第二款，判決如主文
。
中      華      民      國    九十      年      七      月    二十四    日
                                台灣台中地方法院刑事第四庭
                                    法  官  顏    世    傑
右正本證明與原本無異。
如不服本判決，應於判決送達後十日內，向本院提出上訴狀（應附繕本）。
                                    書記官
中      華      民      國    九十      年      七      月    二十六    日
附錄本案論罪科刑法條：
毒品危害防制條例第十條：
  施用第一級毒品者，處六月以上五年以下有期徒刑。
  施用第二級毒品者，處三年以下有期徒刑。


司法院資訊處製作；財團法人民間司法改革基金會備份。
